臺灣高等法院刑事裁定
110年度毒抗字第640號
抗  告  人  郭嘉俊



上列抗告人即被告因違反毒品危害防制條例案件，不服臺灣新北
地方法院中華民國110年2月22日裁定（110年度毒聲字第218號）
，提起抗告，本院裁定如下：
    主  文
抗告駁回。
    理  由
一、原裁定意旨略以：抗告人即被告甲○○基於施用第二級毒品之
    犯意，於民國109年11月1日13、14時許，在新北市○○區○○路
    00巷0號308室居所內，以將第二級毒品甲基安非他命置入玻
    璃球吸食器內燒烤吸食其所產生煙霧之方式，施用甲基安非
    他命1次之事實，業據被告於警詢、偵訊時坦承不諱，並有
    扣案物、新北市政府警察局海山分局搜索扣押筆錄、扣押物
    品目錄表、新北市政府警察局海山分局檢體採證同意書、新
    北市政府警察局受採集尿液檢體人姓名及檢體編號對照表、
    台灣檢驗科技股份有限公司濫用藥物檢驗報告在卷可參，是
    其犯第二級毒品罪，堪以認定。又被告前於91年間因施用毒
    品案件，經裁定送觀察、勒戒後，認有繼續施用毒品傾向，
    再裁定送強制戒治，於92年1月29日停止處分出所，所餘戒
    治期間付保護管束，於92年5月21日保護管束期滿未經撤銷
    ，視為強制戒治執行完畢，是其本案施用第二級毒品之時間
    ，距離其最近1次強制戒治執行完畢釋放日已逾3年，檢察官
    聲請將被告送觀察、勒戒，為有理由，依毒品危害防制條例
    第20條第3項、第1項規定，裁定將被告送勒戒處所觀察、勒
    戒等語。
二、抗告意旨略以：被告為警查獲時均已將吸毒之工具交予警方
    ，並真心悔過，於庭訊時亦向檢察官表達希望能戒癮治療，
    卻遭裁定觀察、勒戒，其期待能配合醫院療程，完成戒癮治
    療，且家中尚有年邁母親，身體狀況不佳，其子尚在服兵役
    ，請給予機會，裁定戒癮治療等語。
三、經查：
  ㈠按犯第10條之罪者，檢察官應聲請法院裁定，或少年法院（
    地方法院少年法庭）應先裁定，令被告或少年入勒戒處所觀
    察、勒戒，其期間不得逾2月。依前項規定為觀察、勒戒或
    強制戒治執行完畢釋放後，3年後再犯第10條之罪者，適用
    前2項之規定。毒品危害防制條例第20條第1項、第3項定有
    明文。
　㈡被告於上開時、地，施用第二級毒品之事實，業據其於警詢
    及偵查中供承在卷，並有新北市政府警察局海山分局檢體採
    證同意書、新北市政府警察局受採集尿液檢體人姓名及檢體
    編號對照表、台灣檢驗科技股份有限公司109年11月17日濫
    用藥物檢驗報告（檢體編號B0000000號）在卷可參，是其施
    用第二級毒品之犯行，已堪認定。又被告前於91年間因施用
    毒品案件，經臺灣板橋地方法院（現更名為臺灣新北地方法
    院）裁定送觀察、勒戒後，認有繼續施用毒品之傾向，復再
    裁定令入戒治處所施以強制戒治，於92年1月29日停止處分
    出所，所餘戒治期間付保護管束，迄於92年5月21日保護管
    束期滿未經撤銷，視為強制戒治執行完畢，並經臺灣板橋地
    方法院檢察署（現更名為臺灣新北地方檢察署）檢察官以91
    年度毒偵字第90號聲請簡易判決處刑，經臺灣板橋地方法院
    以91年度板簡字第922號判處有期徒刑5月確定，其之後雖因
    多次施用毒品，經法院判處罪刑確定，但未再受觀察、勒戒
    或強制戒治之執行，有本院被告前案紀錄表在卷可考。而本
    案被告施用二級毒品之時間為109年11月1日，距離其最近1
    次強制戒治執行完畢日期已逾3年。是檢察官向原審法院聲
    請將被告送勒戒處所觀察、勒戒，於法相符。　　
  ㈢又查毒品危害防制條例第24條僅規定檢察官可為附命完成戒
    癮治療之緩起訴處分，惟是否給予被告為附命完成戒癮之緩
    起訴處分，屬檢察官之職權，除有違法或裁量明顯濫用等情
    事，法院原則上應予尊重。本案檢察官於斟酌被告個案情形
    及卷內事證後，認不宜對被告為附命完成戒癮治療之緩起訴
    處分，乃向法院聲請裁准觀察、勒戒，以達戒癮治療之目的
    ，於法相符，且屬檢察官依法行使裁量權之範疇，並無明顯
    之裁量怠惰或濫用情事，本院自應予尊重。是被告以前詞主
    張檢察官聲請不當，自無可採。
四、原審以抗告人施用第二級毒品之犯行，已堪認定，依毒品危
    害防制條例第20條第3項、第1項之規定，裁定將被告送勒戒
    處所觀察、勒戒，並無違誤。抗告意旨請求撤銷原裁定，改
    以戒癮治療云云，於法未合，為無理由，應予駁回。
據上論斷，應依刑事訴訟法第412條，裁定如主文。　　
中　　華　　民　　國　 110　　年　　 4　　月　　  21  日
  　　　　　　　　　刑事審判長第十七庭法　官 鄭水銓
  　　　　　　　　　　　　　　　　　  法　官 沈君玲
  　　　　　　　　　　　　　　　　　　法　官 李世華
以上正本證明與原本無異。
不得再抗告。
                                      書記官 莊佳鈴
中　　華　　民　　國　　110 　年　　4 　　月　　22　　日